臺灣高等法院民事裁定　　　　　　　　 100年度勞抗字第15號
抗　告　人　黃嘉振
上列抗告人因與相對人渣打國際商業銀行股份有限公司間確認僱
傭關係存在等事件，對於中華民國100年5月26日臺灣桃園地方法
院100年度勞訴字第30號所為裁定，提起抗告，本院裁定如下：
    主  文
抗告駁回。
抗告費用由抗告人負擔。
    理  由
一、本件抗告意旨略以：確認僱傭關係存在訴訟之目的，在於確
    認兩造間於言詞辯論終結時原來僱傭關係仍屬存在，並非確
    認僱傭期間內可能之收入總數；且僱傭契約係屬繼續性契約
    關係，其內容包含薪資給付、勞務提供、勞工保險、照顧義
    務、忠誠義務等法律關係，亦有勞工人格養成及謀生技術提
    升功能，應認其訴訟標的價額不能核定，依民事訴訟法第77
    條之12 規定，本件應以新臺幣（下同）165萬計算裁判費為
    宜。又修正後之勞資爭議處理法已於民國（下同）100年5月
    1日起施行，抗告人亦得依該法第 57條規定，暫免徵收裁判
    費二分之一，故原法院核定訴訟標的價額顯有錯誤，為此提
    起抗告，請求廢棄原裁定，另為適法之裁定等語。
二、按「以一訴主張數項標的者，其價額合併計算之。但所主張
    之數項標的互相競合或應為選擇者，其訴訟標的價額，應依
    其中價額最高者定之。」；「因定期給付或定期收益涉訟，
    以權利存續期間之收入總數為準；期間未確定時，應推定其
    存續期間。但其期間超過十年者，以十年計算。」，民事訴
    訟法第77條之2第1項、第77條之10分別定有明文。又請求確
    認僱傭關係存在及薪資給付之訴訟，雖為兩個訴訟標的，惟
    自經濟上觀之，其訴訟目的一致，不超出終局標的範圍，故
    訴訟標的之價額，應擇其中價額較高者定之，且此部分係屬
    因定期給付涉訟，依勞工可工作期間之薪資收入總數計算訴
    訟標的價額，若超過10年，則依民事訴訟法第77條之10規定
    ，以10年期間之薪資收入總數計算訴訟標的價額（最高法院
    95年度台抗字第64號、97年度台抗字第 164號裁定意旨參照
    ）。
三、經查，抗告人於原法院起訴請求確認其與相對人間之僱傭關
    係存在，並求為判命相對人應自99年12月20日起至抗告人復
    職日止，按月於每月14日給付4萬7,303元，此有起訴狀在卷
    可稽(見原法院100年度壢勞簡字第13號卷第 4頁）。而確認
    僱傭關係存在或不存在之訴，其訴訟標的屬財產權訴訟 (最
    高法院83年度第9次民事庭會議決議)，一旦確認僱傭關係存
    在，依常情勞工即得按月請求僱主給付薪資，係屬因定期給
    付涉訟，法院自應依民事訴訟法第77條之10規定，以其權利
    存續期間之收入總數為準而核定其訴訟標的價額，並無不能
    核定之情事。是抗告人主張確認僱傭關係存在訴訟之訴訟標
    的價額不能核定，應依民事訴訟法第77條之12 規定，以165
    萬元計算訴訟標的價額云云，即無可採。原法院以抗告人為
    66年10月 5日出生、每月薪資為4萬7,303元，算至65歲法定
    退休年齡止，其工作期間超過10年，而核定本件訴訟標的價
    額應以10年期間之收入總數計算，即為567萬6,360元（計算
    式：47,303元×12月×10年＝5,676,360元）， 並無違誤。
    抗告意旨摘原裁定此部分不當，求予廢棄，為無理由，應予
    駁回。至抗告人主張依勞資爭議處理法第57條規定，伊得暫
    免繳納裁判費二分之一等語，係屬原裁定命補繳裁判費之範
    疇，依法不得抗告，自非本院所得審究，此部分應由原法院
    另行裁定，併此敘明。
四、據上論結，本件抗告為無理由，爰裁定如主文。
中    華    民    國   100    年    6     月    30    日
                  勞工法庭
                      審判長法  官  魏麗娟
                            法  官  李媛媛
                            法  官  吳麗惠
正本係照原本作成。
本裁定除以適用法規顯有錯誤為理由外，不得再抗告。如提起再
抗告，應於收受後10日內委任律師為代理人向本院提出再抗告狀
。並繳納再抗告費新台幣１千元。
中    華    民    國   100    年    7     月    1     日
                            書記官  吳碧玲